---
title: "GLM"
author: "Dudot Lucas - Lapaz Eudes - Moinard Benjamin - Nanoux Louis"
date: "2023-01-30"
output: html_document
---

```{r setup, include=FALSE}
knitr::opts_chunk$set(echo = TRUE)
```

```{r}
library(FactoMineR)
library(factoextra)
library(CASdatasets)
library(tidyverse)
library(MASS)
library(knitr)
library(ggplot2)
library(cowplot)
library(reshape2)
library(dplyr)
library(GGally)
library(corrplot)
library(carData) 
library(car)
library(questionr)
library(multcomp)
library(dplyr)
library(leaps)
library(TeachingDemos)
library(FactoMineR)
library(factoextra)
library(ROCR)
library(plotROC)
```

# GLM pour la variable coût

## Transformation de certaines variables en variables catégorielles

```{r}
data(freMPL5)
freMPL5 <- subset(freMPL5, freMPL5$ClaimAmount >= 0)
freMPL5$HasKmLimit <- factor(freMPL5$HasKmLimit)
freMPL5$RiskArea <- factor(freMPL5$RiskArea)
freMPL5$ClaimInd <- factor(freMPL5$ClaimInd)



#Pour faire une analyse de données, nous allons transformer toutes les variables
#quantitatives en variables qualitatives de manière à avoir un nombre homogènes
#d'assurés dans chaque classe.
freMPL5$DrivAge_fact <- cut(freMPL5$DrivAge, c(20,25,30,35,40,45,50,58,65,120), include.lowest = TRUE)

freMPL5$BonusMalus <- cut(freMPL5$BonusMalus, c(50,54,seq(60, 200, 20)), include.lowest = TRUE)
```

Le coefficient de bonus-malus est réglementaire, ne faut-il pas le rajouter que plus tard dans la tarification ?

## Premier modèle

```{r}
cout <- freMPL5[freMPL5$ClaimInd == 1,]
#glm(ClaimAmount ~ MariStat+SocioCateg+VehUsage+HasKmLimit+ClaimNbResp+ClaimNbNonResp+ClaimNbParking+ClaimNbFireTheft+ClaimNbWindscreen+OutUseNb+RiskArea+BonusMalus+DrivAge_fact, data = cout, offset = log(Exposure), family = Gamma )

glm(ClaimAmount ~ 1, 
    data = cout,
    offset = Exposure, family = Gamma(), start = 2277)

```

# GLM pour la variable fréquence

On remarque que la variable à étudier vaut uniquement 0 ou 1 (indique si l'assuré a eu un sinistre ou non). Nous allons donc dans un premier temps la modéliser par une loi de Bernoulli. Cette fois-ci, on prend le jeu de données complet (pas uniquement les assurés ayant eu des sinistres évidemment, contrairement à la partie précédente).

```{r}
glm(ClaimInd ~ MariStat+SocioCateg+VehUsage+HasKmLimit+ClaimNbResp+ClaimNbNonResp+ClaimNbParking+ClaimNbFireTheft+ClaimNbWindscreen+OutUseNb+RiskArea+BonusMalus+DrivAge_fact, data = freMPL5, offset = Exposure, family = binomial() )
```

Il y a ici encore plein de catégories socio-professionnelles à enlever ou regrouper.
