---
title: "glmtree_frequence"
output: html_document
date: "2023-04-15"
---

```{r setup, include=FALSE}
knitr::opts_chunk$set(echo = TRUE)
```

```{r}
library(rpart)
library(rpart.plot)
library(sp)
library(CASdatasets)
library(party)
library(partykit)
library(ROCR)
library(vcd)
```

## Mise en forme des données

```{r}
data(freMPL5)
#Création d'une variable de sinistralité
freMPL5$Sinistres = freMPL5$ClaimInd/freMPL5$Exposure
freMPL5$Sinistres2 = round(freMPL5$Sinistres)

#passer en variables catégorielles
freMPL5$HasKmLimit <- factor(freMPL5$HasKmLimit)
freMPL5$ClaimInd <- factor(freMPL5$ClaimInd)

#segmentation des tranches d'âge
freMPL5$DrivAge_fact <- cut(freMPL5$DrivAge, c(20,25,30,35,40,45,50,58,65,120), include.lowest = TRUE)

#Découpage CSP
freMPL5$Categ <-  ifelse(freMPL5$SocioCateg %in% c("CSP46","CSP48"), "Categ1",
ifelse(freMPL5$SocioCateg %in% c("CSP50","CSP55"), "Categ2",
ifelse(freMPL5$SocioCateg %in% c("CSP60"),"Categ3",
ifelse(freMPL5$SocioCateg %in% c("CSP42","CSP1", "CSP66"),"Categ4","Categ0"))))
freMPL5$Categ = factor(freMPL5$Categ)

#découpage RiskArea
freMPL5$RiskArea <- ifelse(freMPL5$RiskArea %in% c(1,2,3,12,13), "ZoneRisque1",
ifelse(freMPL5$RiskArea %in% c(5,6,7,8,9), "ZoneRisque2",
ifelse(freMPL5$RiskArea %in% c(10,11), "ZoneRisque3",
ifelse(freMPL5$RiskArea %in% c(4), "ZoneRisque4", NA))))

freMPL5$RiskArea <- factor(freMPL5$RiskArea)
```

## Creation train et test

```{r}
set.seed(191) 
train.index <- sample(1:nrow(freMPL5), size=0.8*nrow(freMPL5), replace=FALSE)
train <- freMPL5[train.index,]
test <- freMPL5[-train.index,]
```

## I) Arbre GLM binomial

### A) Lien logit

```{r}
glm_tree_bin_logit <- glmtree(ClaimInd ~ RiskArea + MariStat+VehUsage+HasKmLimit+RiskArea | ClaimNbNonResp+ClaimNbParking+ClaimNbFireTheft+ClaimNbWindscreen+BonusMalus+DrivAge_fact + OutUseNb+Categ+ClaimNbResp
,
  data = train , maxdepth = 6, family = binomial(link = logit))
plot(glm_tree_bin_logit)
summary(glm_tree_bin_logit)
```

Remarque : plusieurs intéractions ont été testées (parmis les plus intéressantes), mais aucune n'a été concluante. Nous utiliserons donc un modèle sans ces dernières.

```{r}
AIC(glm_tree_bin_logit)
BIC(glm_tree_bin_logit)
```

```{r}

estimation_bin_logit <- predict(glm_tree_bin_logit, newdata = test,type="response")
mse_bin_logit <- mean((estimation_bin_logit- test$ClaimInd)^2)
mse_bin_logit
```

```{r}
MAE_poi_bin_logit <-mean(abs(estimation_bin_logit - test$ClaimInd))
MAE_poi_bin_logit
```

Le MSE valant "NA", nous verrons par la suite qye ce problème ne provient pas de l'échantillon (car le MSE est calculable pour la loi de Poisson). Nous ne nous attarderons pas davantage sur ce lien.

### B) Lien log

```{r}
glm_tree_bin_log <- glmtree(ClaimInd ~ RiskArea + MariStat+VehUsage+HasKmLimit+RiskArea | ClaimNbNonResp+ClaimNbParking+ClaimNbFireTheft+ClaimNbWindscreen+BonusMalus+DrivAge_fact + OutUseNb+Categ+ClaimNbResp
,
  data = train , maxdepth = 6, family = binomial(link = log))
plot(glm_tree_bin_log)
```

"Error: impossible de trouver un jeu de coefficients correct : prière de fournir des valeurs initiales" : nous ne pourrons pas exploiter davantage ce lien.

### C) Lien probit

```{r}
glm_tree_bin_probit <- glmtree(ClaimInd ~ RiskArea + MariStat+VehUsage+HasKmLimit+RiskArea | ClaimNbNonResp+ClaimNbParking+ClaimNbFireTheft+ClaimNbWindscreen+BonusMalus+DrivAge_fact + OutUseNb+Categ+ClaimNbResp
,data = train , maxdepth = 6, family = binomial(link = probit))
plot(glm_tree_bin_probit)
```

```{r}
AIC(glm_tree_bin_probit)
BIC(glm_tree_bin_probit)
```

```{r}

estimation_bin_probit <- predict(glm_tree_bin_probit, newdata = test,type="response")
mse_bin_probit <- mean((estimation_bin_probit - test$ClaimInd)^2)
mse_bin_probit
```

Pour les mêmes raisons que le lien logit, nous ne pourrons pas exploiter cette modélisation.

## II) Arbre GLM Poisson

### A) Lien log

```{r}
#train est notre échantillon de travail
glm_tree_poi_log <- glmtree(Sinistres2 ~ ClaimNbNonResp + ClaimNbParking+ ClaimNbFireTheft + ClaimNbWindscreen + BonusMalus + OutUseNb +ClaimNbResp | RiskArea + MariStat + VehUsage + HasKmLimit +DrivAge_fact + Categ,
  data = train , maxdepth = 6 , family = poisson(link="log"))
plot(glm_tree_poi_log)
summary(glm_tree_poi_log)
```

```{r}
AIC(glm_tree_poi_log)
BIC(glm_tree_poi_log)
```

```{r}
estimation_poi_log <- predict(glm_tree_poi_log, newdata = test,type="response")
mse_poi_log <- mean((estimation_poi_log - test$Sinistres2)^2)
mse_poi_log
```

```{r}
RMSE_poi_log <- sqrt(mse_poi_log)
RMSE_poi_log
```

```{r}
MAE_poi_log <-mean(abs(estimation_poi_log - test$Sinistres2))
MAE_poi_log
```

```{r}
hist(test$Sinistres2)
hist(estimation_poi_log)

```

#### Matrice de confusion

```{r}
score <- round(predict(glm_tree_poi_log,train,type="response"))
confusion.mat = table(train$Sinistres2, score)  

confusion.mat
```

### B) Lien sqrt

```{r}
glm_tree_poi_sqrt <- glmtree(Sinistres2 ~ ClaimNbNonResp + ClaimNbParking+ ClaimNbFireTheft + ClaimNbWindscreen + BonusMalus + OutUseNb +ClaimNbResp | RiskArea + MariStat + VehUsage + HasKmLimit +DrivAge_fact + Categ,
  data = train , maxdepth = 6, family = poisson(link="sqrt"))
plot(glm_tree_poi_sqrt)
```

Le message "Error: boucle interne 2 ; impossible de corriger le pas" aparaissant, nous n'exploiterons pas ce lien.

### C) Lien identité

```{r}
glm_tree_poi_id <- glmtree(Sinistres2  ~ ClaimNbNonResp + ClaimNbParking+ ClaimNbFireTheft + ClaimNbWindscreen + BonusMalus + OutUseNb +ClaimNbResp | RiskArea + MariStat + VehUsage + HasKmLimit +DrivAge_fact + Categ,
  data = trainGLM.data1 , maxdepth = 6, family = poisson(link="identity"))
plot(glm_tree_poi_id)
```

Le message "Error: impossible de trouver un jeu de coefficients correct : prière de fournir des valeurs initiales" aparaissant, nous n'exploiterons pas ce lien.
