---
title: "GLMTREEAMOUNT"
output: html_document
date: "2023-04-12"
---

```{r setup, include=FALSE}
knitr::opts_chunk$set(echo = TRUE)
```

```{r}
#install.packages("party")
#install.packages("partykit")
```

```{r}
library(rpart)
library(rpart.plot)
library(sp)
library(CASdatasets)
library(party)
library(partykit)
library(dplyr)
```

```{r}
data(freMPL5)
```

## Traitement des données

```{r}
#enlever les valeurs négatives
freMPL5 <- subset(freMPL5, freMPL5$ClaimAmount >= 0)

#passer en variables catégorielles
freMPL5$HasKmLimit <- factor(freMPL5$HasKmLimit)
freMPL5$ClaimInd <- factor(freMPL5$ClaimInd)

#segmentation des tranches d'âge
freMPL5$DrivAge_fact <- cut(freMPL5$DrivAge, c(20,25,30,35,40,45,50,58,65,120), include.lowest = TRUE)

#Découpage CSP
freMPL5$Categ <-  ifelse(freMPL5$SocioCateg %in% c("CSP46","CSP48"), "Categ1",
ifelse(freMPL5$SocioCateg %in% c("CSP50","CSP55"), "Categ2",
ifelse(freMPL5$SocioCateg %in% c("CSP60"),"Categ3",
ifelse(freMPL5$SocioCateg %in% c("CSP42","CSP1", "CSP66"),"Categ4","Categ0"))))
freMPL5$Categ = factor(freMPL5$Categ)

#découpage RiskArea
freMPL5$RiskArea <- ifelse(freMPL5$RiskArea %in% c(1,2,3,12,13), "ZoneRisque1",
ifelse(freMPL5$RiskArea %in% c(5,6,7,8,9), "ZoneRisque2",
ifelse(freMPL5$RiskArea %in% c(10,11), "ZoneRisque3",
ifelse(freMPL5$RiskArea %in% c(4), "ZoneRisque4", NA))))

freMPL5$RiskArea <- factor(freMPL5$RiskArea)
```

```{r}
summary(freMPL5$RiskArea)
```

```{r, error = TRUE}
cout <- freMPL5[freMPL5$ClaimInd == 1,]
```

```{r}
cout2 <- subset(cout, cout$ClaimAmount <20000)
set.seed(123)
perm <- sample(nrow(cout2),80/100*nrow(cout2))
trainGLM.data <- cout2[perm,]
testGLM.data  <- cout2[-perm,]

```

### Méthode de Tukey

```{r}
# Calculer l'écart interquartile (IQR)
iqr_1 <- IQR(trainGLM.data$ClaimAmount)

# Calculer les bornes de la méthode de Tukey
lower_bound_1 <- quantile(trainGLM.data$ClaimAmount, 0.25) - 1.5*iqr_1
upper_bound_1 <- quantile(trainGLM.data$ClaimAmount, 0.75) + 1.5*iqr_1

# Identifier les outliers
outliers_tukey_valeurs_1 <- trainGLM.data$ClaimAmount[trainGLM.data$ClaimAmount < lower_bound_1 | trainGLM.data$ClaimAmount > upper_bound_1]

#On extrait les indices de ces outliers
outliers_tukey_indices_1 <- which(trainGLM.data$ClaimAmount < lower_bound_1 | train$ClaimAmount > upper_bound_1)

# Afficher les résultats
outliers_tukey_valeurs_1
length(outliers_tukey_valeurs_1)
outliers_tukey_indices_1

#On enlèves ces outliers de notre échantillon 

train_Tukey=slice(trainGLM.data,-outliers_tukey_indices_1)
```

## II) GLM Tree lognormale

### A) Lien identité

```{r}
glm_tree_lognormale_id <- glmtree(log(ClaimAmount) ~ MariStat+Categ+VehUsage+HasKmLimit+ClaimNbResp+ClaimNbNonResp+ClaimNbParking+ClaimNbFireTheft+ClaimNbWindscreen+OutUseNb+RiskArea+BonusMalus+DrivAge_fact|MariStat+Categ+VehUsage+HasKmLimit+ClaimNbResp+ClaimNbNonResp+ClaimNbParking+ClaimNbFireTheft+ClaimNbWindscreen+OutUseNb+RiskArea+BonusMalus+DrivAge_fact,
  data = trainGLM.data, maxdepth = 7, family = gaussian(link = "identity"))

plot(glm_tree_lognormale_id)
```

```{r}
AIC(glm_tree_lognormale_id)
BIC(glm_tree_lognormale_id)
```

```{r}
predglmT <- predict(glm_tree_lognormale_id, newdata = testGLM.data)
mse <- mean((predglmT - testGLM.data$ClaimAmount)^2)
mse
```

```{r}
#moyenne du montant des sinistres
mean_pred <- mean(predglmT)
mean_pred
```

#### Avec méthode Tukey

```{r}
glm_tree_lognorm_id_Tukey <- glmtree(log(ClaimAmount) ~ MariStat+Categ+VehUsage+HasKmLimit+ClaimNbResp+ClaimNbNonResp+ClaimNbParking+ClaimNbFireTheft+ClaimNbWindscreen+OutUseNb+RiskArea+BonusMalus+DrivAge_fact|MariStat+Categ+VehUsage+HasKmLimit+ClaimNbResp+ClaimNbNonResp+ClaimNbParking+ClaimNbFireTheft+ClaimNbWindscreen+OutUseNb+RiskArea+BonusMalus+DrivAge_fact,
  data = train_Tukey, maxdepth = 7, family = gaussian(link = "identity"))
plot(glm_tree_lognorm_id_Tukey)
```

### A) Lien inverse

```{r}

glm_tree_lognormale_inv <- glmtree(log(ClaimAmount) ~ MariStat+Categ+VehUsage+HasKmLimit+ClaimNbResp+ClaimNbNonResp+ClaimNbParking+ClaimNbFireTheft+ClaimNbWindscreen+OutUseNb+RiskArea+BonusMalus+DrivAge_fact|MariStat+Categ+VehUsage+HasKmLimit+ClaimNbResp+ClaimNbNonResp+ClaimNbParking+ClaimNbFireTheft+ClaimNbWindscreen+OutUseNb+RiskArea+BonusMalus+DrivAge_fact,
  data = trainGLM.data, maxdepth = 7, family = gaussian(link = "inverse"))

plot(glm_tree_lognormale_inv)
```

```{r}
glm_tree_lognorm_inv_Tukey <- glmtree(log(ClaimAmount) ~ MariStat+Categ+VehUsage+HasKmLimit+ClaimNbResp+ClaimNbNonResp+ClaimNbParking+ClaimNbFireTheft+ClaimNbWindscreen+OutUseNb+RiskArea+BonusMalus+DrivAge_fact|MariStat+Categ+VehUsage+HasKmLimit+ClaimNbResp+ClaimNbNonResp+ClaimNbParking+ClaimNbFireTheft+ClaimNbWindscreen+OutUseNb+RiskArea+BonusMalus+DrivAge_fact,
  data = train_Tukey, maxdepth = 7, family = gaussian(link = "inverse"))
plot(glm_tree_lognorm_inv_Tukey)
```

## III) GLM tree Gamma

### A) Lien identité

#### 1) Sur l'échantillon trainGLM.data

```{r}
glm_tree_gamma_id <- glmtree(ClaimAmount ~ MariStat+Categ+VehUsage+HasKmLimit+ClaimNbResp+ClaimNbNonResp+ClaimNbParking+ClaimNbFireTheft+ClaimNbWindscreen+OutUseNb+RiskArea+BonusMalus+DrivAge_fact|MariStat+Categ+VehUsage+HasKmLimit+ClaimNbResp+ClaimNbNonResp+ClaimNbParking+ClaimNbFireTheft+ClaimNbWindscreen+OutUseNb+RiskArea+BonusMalus+DrivAge_fact,
  data = trainGLM.data, maxdepth = 7, family = Gamma(link = "identity"))
plot(glm_tree_gamma_id)
```

#### 2) Sur l'échantillon train_Tukey

```{r}
glm_tree_gamma_id_Tukey <- glmtree(ClaimAmount ~ MariStat+Categ+VehUsage+HasKmLimit+ClaimNbResp+ClaimNbNonResp+ClaimNbParking+ClaimNbFireTheft+ClaimNbWindscreen+OutUseNb+RiskArea+BonusMalus+DrivAge_fact|MariStat+Categ+VehUsage+HasKmLimit+ClaimNbResp+ClaimNbNonResp+ClaimNbParking+ClaimNbFireTheft+ClaimNbWindscreen+OutUseNb+RiskArea+BonusMalus+DrivAge_fact,
  data = train_Tukey, maxdepth = 7, family = Gamma(link = "identity"))
plot(glm_tree_gamma_id_Tukey)
```

### B) Lien log

```{r}

glm_tree_gamma_log <- glmtree(ClaimAmount ~ MariStat+Categ+VehUsage+HasKmLimit+ClaimNbResp+ClaimNbNonResp+ClaimNbParking+ClaimNbFireTheft+ClaimNbWindscreen+OutUseNb+RiskArea+BonusMalus+DrivAge_fact|MariStat+Categ+VehUsage+HasKmLimit+ClaimNbResp+ClaimNbNonResp+ClaimNbParking+ClaimNbFireTheft+ClaimNbWindscreen+OutUseNb+RiskArea+BonusMalus+DrivAge_fact,
  data = trainGLM.data, maxdepth = 7, family = Gamma(link = "log"))
plot(glm_tree_gamma_log)
```

#### Avec methode Tukey

```{r}
glm_tree_gamma_log_Tukey <- glmtree(ClaimAmount ~ MariStat+Categ+VehUsage+HasKmLimit+ClaimNbResp+ClaimNbNonResp+ClaimNbParking+ClaimNbFireTheft+ClaimNbWindscreen+OutUseNb+RiskArea+BonusMalus+DrivAge_fact|MariStat+Categ+VehUsage+HasKmLimit+ClaimNbResp+ClaimNbNonResp+ClaimNbParking+ClaimNbFireTheft+ClaimNbWindscreen+OutUseNb+RiskArea+BonusMalus+DrivAge_fact,
  data = train_Tukey, maxdepth = 7, family = Gamma(link = "log"))
plot(glm_tree_gamma_log_Tukey)
```

### B) Lien Inverse

```{r}
glm_tree_gamma_inv <- glmtree(ClaimAmount ~ MariStat+Categ+VehUsage+HasKmLimit+ClaimNbResp+ClaimNbNonResp+ClaimNbParking+ClaimNbFireTheft+ClaimNbWindscreen+OutUseNb+RiskArea+BonusMalus+DrivAge_fact|MariStat+Categ+VehUsage+HasKmLimit+ClaimNbResp+ClaimNbNonResp+ClaimNbParking+ClaimNbFireTheft+ClaimNbWindscreen+OutUseNb+RiskArea+BonusMalus+DrivAge_fact, data = trainGLM.data, maxdepth = 7, family = Gamma(link = "inverse"))
plot(glm_tree_gamma_inv)
```

#### Avec methode Tukey

```{r}
glm_tree_gamma_inv_Tukey <- glmtree(ClaimAmount ~ MariStat+Categ+VehUsage+HasKmLimit+ClaimNbResp+ClaimNbNonResp+ClaimNbParking+ClaimNbFireTheft+ClaimNbWindscreen+OutUseNb+RiskArea+BonusMalus+DrivAge_fact|MariStat+Categ+VehUsage+HasKmLimit+ClaimNbResp+ClaimNbNonResp+ClaimNbParking+ClaimNbFireTheft+ClaimNbWindscreen+OutUseNb+RiskArea+BonusMalus+DrivAge_fact,
  data = train_Tukey, maxdepth = 7, family = Gamma(link = "inverse"))
plot(glm_tree_gamma_inv_Tukey)
```

## IV) GLM tree Inverse gaussienne

### A) Lien 1/mu\^2

```{r}
#On enregistre un vecteur de R^28 de valeurs initiales

glm_tree_invgauss_mu <- glmtree(ClaimAmount ~ MariStat+Categ+VehUsage+HasKmLimit+ClaimNbResp+ClaimNbNonResp+ClaimNbParking+ClaimNbFireTheft+ClaimNbWindscreen+OutUseNb+RiskArea+BonusMalus+DrivAge_fact|MariStat+Categ+VehUsage+HasKmLimit+ClaimNbResp+ClaimNbNonResp+ClaimNbParking+ClaimNbFireTheft+ClaimNbWindscreen+OutUseNb+RiskArea+BonusMalus+DrivAge_fact, data = trainGLM.data, maxdepth = 7, family = inverse.gaussian(link = "1/mu^2"),mob_control(start=rep(10e-10)))
plot(glm_tree_invgauss)
```

#### Avec methode Tukey

```{r}
glm_tree_invgauss_mu_Tukey <- glmtree(ClaimAmount ~ MariStat+Categ+VehUsage+HasKmLimit+ClaimNbResp+ClaimNbNonResp+ClaimNbParking+ClaimNbFireTheft+ClaimNbWindscreen+OutUseNb+RiskArea+BonusMalus+DrivAge_fact|MariStat+Categ+VehUsage+HasKmLimit+ClaimNbResp+ClaimNbNonResp+ClaimNbParking+ClaimNbFireTheft+ClaimNbWindscreen+OutUseNb+RiskArea+BonusMalus+DrivAge_fact,
  data = train_Tukey, maxdepth = 7, family = inverse.gaussian(link = "1/mu^2"))
plot(glm_tree_invgauss_mu_Tukey)
```

### B) Lien identité

```{r}
#On enregistre un vecteur de R^28 de valeurs initiales

glm_tree_invgauss_id <- glmtree(ClaimAmount ~ MariStat+Categ+VehUsage+HasKmLimit+ClaimNbResp+ClaimNbNonResp+ClaimNbParking+ClaimNbFireTheft+ClaimNbWindscreen+OutUseNb+RiskArea+BonusMalus+DrivAge_fact|MariStat+Categ+VehUsage+HasKmLimit+ClaimNbResp+ClaimNbNonResp+ClaimNbParking+ClaimNbFireTheft+ClaimNbWindscreen+OutUseNb+RiskArea+BonusMalus+DrivAge_fact, data = trainGLM.data, maxdepth = 7, family = inverse.gaussian(link = "identity"))
plot(glm_tree_invgauss_mu)
```

trainGLM.data n'ayant pas de valeurs NA/NaN/Inf (l'algorithme fonctionnant pour d'autres lois et d'autres liens), on en conclut que la loi inverse gaussienne avec le lien identité ne fit tout simplement pas à notre échantillon de données

#### Avec methode Tukey

```{r}
glm_tree_invgauss_id_Tukey <- glmtree(ClaimAmount ~ MariStat+Categ+VehUsage+HasKmLimit+ClaimNbResp+ClaimNbNonResp+ClaimNbParking+ClaimNbFireTheft+ClaimNbWindscreen+OutUseNb+RiskArea+BonusMalus+DrivAge_fact|MariStat+Categ+VehUsage+HasKmLimit+ClaimNbResp+ClaimNbNonResp+ClaimNbParking+ClaimNbFireTheft+ClaimNbWindscreen+OutUseNb+RiskArea+BonusMalus+DrivAge_fact,
  data = train_Tukey, maxdepth = 15, family = inverse.gaussian(link = "identity"))
plot(glm_tree_invgauss_id_Tukey)
```

### C) Lien log

```{r}

glm_tree_invgauss_log <- glmtree(ClaimAmount ~ MariStat+Categ+VehUsage+HasKmLimit+ClaimNbResp+ClaimNbNonResp+ClaimNbParking+ClaimNbFireTheft+ClaimNbWindscreen+OutUseNb+RiskArea+BonusMalus+DrivAge_fact|MariStat+Categ+VehUsage+HasKmLimit+ClaimNbResp+ClaimNbNonResp+ClaimNbParking+ClaimNbFireTheft+ClaimNbWindscreen+OutUseNb+RiskArea+BonusMalus+DrivAge_fact, data = trainGLM.data, maxdepth = 7, family = inverse.gaussian(link = "log"))
plot(glm_tree_invgauss_log)
```

#### Avec methode Tukey

```{r}
glm_tree_invgauss_log_Tukey <- glmtree(ClaimAmount ~ MariStat+Categ+VehUsage+HasKmLimit+ClaimNbResp+ClaimNbNonResp+ClaimNbParking+ClaimNbFireTheft+ClaimNbWindscreen+OutUseNb+RiskArea+BonusMalus+DrivAge_fact|MariStat+Categ+VehUsage+HasKmLimit+ClaimNbResp+ClaimNbNonResp+ClaimNbParking+ClaimNbFireTheft+ClaimNbWindscreen+OutUseNb+RiskArea+BonusMalus+DrivAge_fact,
  data = train_Tukey, maxdepth = 7, family = inverse.gaussian(link = "log"))
plot(glm_tree_invgauss_log_Tukey)
```

### D) Lien inverse

```{r}

glm_tree_invgauss_inv <- glmtree(ClaimAmount ~ MariStat+Categ+VehUsage+HasKmLimit+ClaimNbResp+ClaimNbNonResp+ClaimNbParking+ClaimNbFireTheft+ClaimNbWindscreen+OutUseNb+RiskArea+BonusMalus+DrivAge_fact|MariStat+Categ+VehUsage+HasKmLimit+ClaimNbResp+ClaimNbNonResp+ClaimNbParking+ClaimNbFireTheft+ClaimNbWindscreen+OutUseNb+RiskArea+BonusMalus+DrivAge_fact, data = trainGLM.data, maxdepth = 7, family = inverse.gaussian(link = "inverse"))
plot(glm_tree_invgauss_inv)

```

#### Avec methode Tukey

```{r}
glm_tree_invgauss_inv_Tukey <- glmtree(ClaimAmount ~ MariStat+Categ+VehUsage+HasKmLimit+ClaimNbResp+ClaimNbNonResp+ClaimNbParking+ClaimNbFireTheft+ClaimNbWindscreen+OutUseNb+RiskArea+BonusMalus+DrivAge_fact|MariStat+Categ+VehUsage+HasKmLimit+ClaimNbResp+ClaimNbNonResp+ClaimNbParking+ClaimNbFireTheft+ClaimNbWindscreen+OutUseNb+RiskArea+BonusMalus+DrivAge_fact,
  data = train_Tukey, maxdepth = 15, family = inverse.gaussian(link = "inverse"))
plot(glm_tree_invgauss_inv_Tukey)
```
