---
title: "GLMTREEAMOUNT"
output: html_document
date: "2023-04-12"
---

```{r setup, include=FALSE}
knitr::opts_chunk$set(echo = TRUE)
```

```{r}
#install.packages("party")
#install.packages("partykit")
```

```{r}
library(zoo)
library(xts)
library(sp)
library(CASdatasets)
library(party)
library(partykit)
library(dplyr)
```

```{r}
data(freMPL5)
```

## Traitement des données

```{r}
#enlever les valeurs négatives
freMPL5 <- subset(freMPL5, freMPL5$ClaimAmount >= 0)

#passer en variables catégorielles
freMPL5$HasKmLimit <- factor(freMPL5$HasKmLimit)
freMPL5$ClaimInd <- factor(freMPL5$ClaimInd)

#segmentation des tranches d'âge
freMPL5$DrivAge_fact <- cut(freMPL5$DrivAge, c(20,25,30,35,40,45,50,58,65,120), include.lowest = TRUE)

#Découpage CSP
freMPL5$Categ <-  ifelse(freMPL5$SocioCateg %in% c("CSP46","CSP48"), "Categ1",
ifelse(freMPL5$SocioCateg %in% c("CSP50","CSP55"), "Categ2",
ifelse(freMPL5$SocioCateg %in% c("CSP60"),"Categ3",
ifelse(freMPL5$SocioCateg %in% c("CSP42","CSP1", "CSP66"),"Categ4","Categ0"))))
freMPL5$Categ = factor(freMPL5$Categ)

#découpage RiskArea
freMPL5$RiskArea <- ifelse(freMPL5$RiskArea %in% c(1,2,3,12,13), "ZoneRisque1",
ifelse(freMPL5$RiskArea %in% c(5,6,7,8,9), "ZoneRisque2",
ifelse(freMPL5$RiskArea %in% c(10,11), "ZoneRisque3",
ifelse(freMPL5$RiskArea %in% c(4), "ZoneRisque4", NA))))

freMPL5$RiskArea <- factor(freMPL5$RiskArea)
```

```{r}
summary(freMPL5$RiskArea)
```

```{r, error = TRUE}
cout <- freMPL5[freMPL5$ClaimInd == 1,]
```

```{r}
cout2 <- subset(cout, cout$ClaimAmount <20000)
set.seed(123)
perm <- sample(nrow(cout2),80/100*nrow(cout2))
trainGLM.data <- cout2[perm,]
testGLM.data  <- cout2[-perm,]

```

### Méthode de Tukey

```{r}
# Calculer l'écart interquartile (IQR)
iqr_1 <- IQR(trainGLM.data$ClaimAmount)

# Calculer les bornes de la méthode de Tukey
lower_bound_1 <- quantile(trainGLM.data$ClaimAmount, 0.25) - 1.5*iqr_1
upper_bound_1 <- quantile(trainGLM.data$ClaimAmount, 0.75) + 1.5*iqr_1

# Identifier les outliers
outliers_tukey_valeurs_1 <- trainGLM.data$ClaimAmount[trainGLM.data$ClaimAmount < lower_bound_1 | trainGLM.data$ClaimAmount > upper_bound_1]

#On extrait les indices de ces outliers
outliers_tukey_indices_1 <- which(trainGLM.data$ClaimAmount < lower_bound_1 | trainGLM.data$ClaimAmount > upper_bound_1)

# Afficher les résultats
  #outliers_tukey_valeurs_1
  #length(outliers_tukey_valeurs_1)
# outliers_tukey_indices_1

#On enlèves ces outliers de notre échantillon 

train_Tukey <- slice(trainGLM.data,-outliers_tukey_indices_1)
```

## II) GLM Tree lognormale

### A) Lien identité

```{r}
glm_tree_lognorm_id <- glmtree(log(ClaimAmount) ~ MariStat+Categ+VehUsage+HasKmLimit+ClaimNbResp+ClaimNbNonResp+ClaimNbParking+ClaimNbFireTheft+ClaimNbWindscreen+OutUseNb+RiskArea+BonusMalus+DrivAge_fact|MariStat+Categ+VehUsage+HasKmLimit+ClaimNbResp+ClaimNbNonResp+ClaimNbParking+ClaimNbFireTheft+ClaimNbWindscreen+OutUseNb+RiskArea+BonusMalus+DrivAge_fact,
  data = trainGLM.data, maxdepth = 7, family = gaussian(link = "identity"))

plot(glm_tree_lognorm_id)
```

Regardons les modèles obtenus à chacun des noeuds terminaux

```{r}
summary(glm_tree_lognorm_id)
```

Nous voyons que dans les modèles linéaires généralisés, nous trouvons des valeurs NA. Celles-ci sontaux variables manquantes du fait de l'embranchement de notre arbre. En effet, celles-ci sont associées à la variable seuil "DrivAge_fact" qui définit le premier embranchement de notre arbre. Celle-ci va créer deux sous-groupes. Le premier sous-groupe sera celui dans lequel la variable "DrivAge_fact" n'aura de valeur dans [(35,40],(45,50],(50,58],(65,120]] et le deuxième sous-groupe aura le reste des données

Contrairement à cette variable qualificative, la deuxième variable seuil est "BonusMalus". Celle-ci est présente dans les coefficients de notre GLM et sa p-valeur peut aussi être inférieur à 0.05. Elle sépare lorsque sa valeur vaut 51 ou moins donnant un premier soous-sous-groupe et lorsque sa valeur est superieure à 51 dans l'autre sous-sous-groupe.

Voyons ce qu'il se passe si l'on enlève la variable "DrivAge_fact"

```{r}
glm_tree2_lognorm_id <- glmtree(log(ClaimAmount) ~ MariStat+Categ+VehUsage+HasKmLimit+ClaimNbResp+ClaimNbNonResp+ClaimNbParking+ClaimNbFireTheft+ClaimNbWindscreen+OutUseNb+RiskArea+BonusMalus|MariStat+Categ+VehUsage+HasKmLimit+ClaimNbResp+ClaimNbNonResp+ClaimNbParking+ClaimNbFireTheft+ClaimNbWindscreen+OutUseNb+RiskArea+BonusMalus+DrivAge_fact,
  data = trainGLM.data, maxdepth = 7, family = gaussian(link = "identity"))

plot(glm_tree2_lognorm_id)
```

```{r}
summary(glm_tree2_lognorm_id)
```

Comparons les AIC

```{r}
AIC(glm_tree_lognorm_id)
AIC(glm_tree2_lognorm_id)
```

On va plutôt garder le premier modèle

Remarque: si on garde le modèle avec juste les variables seuils, on a

```{r}
glm_tree3_lognorm_id <- glmtree(log(ClaimAmount) ~ MariStat+Categ+VehUsage+HasKmLimit+ClaimNbResp+ClaimNbNonResp+ClaimNbParking+ClaimNbFireTheft+ClaimNbWindscreen+OutUseNb+RiskArea|BonusMalus+DrivAge_fact,
  data = trainGLM.data, maxdepth = 3, family = gaussian(link = "identity"))

plot(glm_tree3_lognorm_id)
summary(glm_tree3_lognorm_id)
```

```{r}
AIC(glm_tree3_lognorm_id)
```

#### Avec méthode Tukey

```{r}
glm_tree_lognorm_id_Tukey <- glmtree(log(ClaimAmount) ~ MariStat+Categ+VehUsage+HasKmLimit+ClaimNbResp+ClaimNbNonResp+ClaimNbParking+ClaimNbFireTheft+ClaimNbWindscreen+OutUseNb+RiskArea+BonusMalus+DrivAge_fact|MariStat+Categ+VehUsage+HasKmLimit+ClaimNbResp+ClaimNbNonResp+ClaimNbParking+ClaimNbFireTheft+ClaimNbWindscreen+OutUseNb+RiskArea+BonusMalus+DrivAge_fact,
  data = train_Tukey, maxdepth = 7, family = gaussian(link = "identity"))
plot(glm_tree_lognorm_id_Tukey)
```

```{r}
glm_tree2_lognorm_id_Tukey <- glmtree(log(ClaimAmount) ~ MariStat+Categ+VehUsage+HasKmLimit+ClaimNbResp+ClaimNbNonResp+ClaimNbParking+ClaimNbFireTheft+ClaimNbWindscreen+RiskArea+DrivAge_fact|OutUseNb+BonusMalus,
  data = train_Tukey, maxdepth = 7, family = gaussian(link = "identity"))
plot(glm_tree2_lognorm_id_Tukey)
AIC(glm_tree2_lognorm_id_Tukey)
```

```{r}
AIC(glm_tree_lognorm_id_Tukey)
AIC(glm_tree2_lognorm_id_Tukey)
```

### B)Lien inverse

```{r}

glm_tree_lognorm_inv <- glmtree(log(ClaimAmount) ~ MariStat+Categ+VehUsage+HasKmLimit+ClaimNbResp+ClaimNbNonResp+ClaimNbParking+ClaimNbFireTheft+ClaimNbWindscreen+OutUseNb+RiskArea+BonusMalus+DrivAge_fact+HasKmLimit*ClaimNbNonResp|MariStat+Categ+VehUsage+HasKmLimit+ClaimNbResp+ClaimNbNonResp+ClaimNbParking+ClaimNbFireTheft+ClaimNbWindscreen+OutUseNb+RiskArea+BonusMalus+DrivAge_fact,
  data = trainGLM.data, maxdepth = 7, family = gaussian(link = "inverse"))

plot(glm_tree_lognorm_inv)
```

Présence d'un arbre avec un seul noeud et dont l'AIC est supérieur à celui pour le lien inverse

```{r}
AIC(glm_tree_lognorm_inv)
```

Regardons l'arbre donné par les variables seuils de Tukey

```{r, error = TRUE}
glm_tree2_lognorm_inv <- glmtree(log(ClaimAmount) ~ MariStat+Categ+VehUsage+HasKmLimit+ClaimNbParking+ClaimNbFireTheft+ClaimNbWindscreen+ClaimNbResp+RiskArea+DrivAge_fact+ClaimNbNonResp+RiskArea+DrivAge_fact|BonusMalus+OutUseNb,
  data = trainGLM.data, maxdepth = 7, family = gaussian(link = "inverse"))
plot(glm_tree2_lognorm_inv)
```

Apparition d'un message d'erreur

#### Avec methode Tukey

```{r, error = TRUE}
glm_tree_lognorm_inv_Tukey <- glmtree(log(ClaimAmount) ~ MariStat+Categ+VehUsage+HasKmLimit+ClaimNbResp+ClaimNbNonResp+ClaimNbParking+ClaimNbFireTheft+ClaimNbWindscreen+OutUseNb+RiskArea+BonusMalus+DrivAge_fact|MariStat+Categ+VehUsage+HasKmLimit+ClaimNbResp+ClaimNbNonResp+ClaimNbParking+ClaimNbFireTheft+ClaimNbWindscreen+OutUseNb+RiskArea+BonusMalus+DrivAge_fact,
  data = train_Tukey, maxdepth = 7, family = gaussian(link = "inverse"))
plot(glm_tree_lognorm_inv_Tukey)
```

On a l'apparition du message d'erreur :

```         
Error in root.matrix(switch(vcov, opg = chol2inv(chol(meat)), info = bread,  : 
  Matrix is not positive semidefinite
```

Regardons l'arbre quand les variables n'apparaissent qu'une seul fois

```{r, error = TRUE}
glm_tree2_lognorm_inv_Tukey <- glmtree(log(ClaimAmount) ~ MariStat+Categ+VehUsage+HasKmLimit+ClaimNbResp+ClaimNbNonResp+ClaimNbParking+ClaimNbFireTheft+ClaimNbWindscreen+RiskArea+DrivAge_fact|OutUseNb+BonusMalus,
  data = train_Tukey, maxdepth = 7, family = gaussian(link = "inverse"))
plot(glm_tree2_lognorm_inv_Tukey)
```

Le même message d'erreur apparaît

### C) Lien log

```{r, error = TRUE}

glm_tree_lognorm_log <- glmtree(log(ClaimAmount) ~ MariStat+Categ+VehUsage+HasKmLimit+ClaimNbResp+ClaimNbNonResp+ClaimNbParking+ClaimNbFireTheft+ClaimNbWindscreen+OutUseNb+RiskArea+BonusMalus+DrivAge_fact|MariStat+Categ+VehUsage+HasKmLimit+ClaimNbResp+ClaimNbNonResp+ClaimNbParking+ClaimNbFireTheft+ClaimNbWindscreen+OutUseNb+RiskArea+BonusMalus+DrivAge_fact,
  data = trainGLM.data, maxdepth = 7, family = gaussian(link = "log"))

plot(glm_tree_lognorm_log)
```

```{r, error = TRUE}

glm_tree2_lognorm_log <- glmtree(log(ClaimAmount) ~ MariStat+Categ+VehUsage+HasKmLimit+ClaimNbResp+ClaimNbNonResp+ClaimNbParking+ClaimNbFireTheft+ClaimNbWindscreen+RiskArea+DrivAge_fact|OutUseNb+BonusMalus,
  data = trainGLM.data, maxdepth = 7, family = gaussian(link = "log"))

plot(glm_tree2_lognorm_log)
```

```{r}
AIC(glm_tree_lognorm_log)
AIC(glm_tree2_lognorm_log)
```

On va donc prendre

#### Avec methode Tukey

```{r}
glm_tree_lognorm_log_Tukey <- glmtree(log(ClaimAmount) ~ MariStat+Categ+VehUsage+HasKmLimit+ClaimNbResp+ClaimNbNonResp+ClaimNbParking+ClaimNbFireTheft+ClaimNbWindscreen+OutUseNb+RiskArea+BonusMalus+DrivAge_fact|MariStat+Categ+VehUsage+HasKmLimit+ClaimNbResp+ClaimNbNonResp+ClaimNbParking+ClaimNbFireTheft+ClaimNbWindscreen+OutUseNb+RiskArea+BonusMalus+DrivAge_fact,
  data = train_Tukey, maxdepth = 7, family = gaussian(link = "log"))
plot(glm_tree_lognorm_log_Tukey)
```

```{r}
glm_tree2_lognorm_log_Tukey <- glmtree(log(ClaimAmount) ~ MariStat+Categ+VehUsage+HasKmLimit+ClaimNbResp+ClaimNbNonResp+ClaimNbParking+ClaimNbFireTheft+ClaimNbWindscreen+RiskArea+DrivAge_fact|OutUseNb+BonusMalus,
  data = train_Tukey, maxdepth = 7, family = gaussian(link = "log"))
plot(glm_tree2_lognorm_log_Tukey)
```

```{r}
AIC(glm_tree_lognorm_log_Tukey)
AIC(glm_tree2_lognorm_log_Tukey)
```

## III) GLM tree Gamma

### A) Lien inverse

#### 1) Sur l'échantillon trainGLM.data

```{r, error = TRUE}
glm_tree_gamma_inv <- glmtree(ClaimAmount ~ MariStat+Categ+VehUsage+HasKmLimit+RiskArea+ClaimNbParking+ClaimNbFireTheft+ClaimNbWindscreen+DrivAge_fact|ClaimNbResp+ClaimNbNonResp+OutUseNb+BonusMalus,
  data = trainGLM.data, maxdepth = 7, family = Gamma(link = "inverse"))
plot(glm_tree_gamma_inv)
```

Apparition du message :

```         
Error: impossible de trouver un jeu de coefficients correct : prière de fournir des valeurs initiales
```

De la même façon que notre code pour les GLM nous avons essayé d'affecter des valeurs initiales mais aucun résultat n'a abouti. Nous avons testé d'autres arbres mais ceux-ci renvoient aussi la même erreur et un arbre d'un seul noeud

#### 2) Sur l'échantillon train_Tukey

```{r}
glm_tree_gamma_inv_Tukey <- glmtree(ClaimAmount ~ MariStat+Categ+VehUsage+HasKmLimit+ClaimNbResp+ClaimNbNonResp+ClaimNbParking+ClaimNbFireTheft+ClaimNbWindscreen+OutUseNb+RiskArea+BonusMalus+DrivAge_fact|MariStat+Categ+VehUsage+HasKmLimit+ClaimNbResp+ClaimNbNonResp+ClaimNbParking+ClaimNbFireTheft+ClaimNbWindscreen+OutUseNb+RiskArea+BonusMalus+DrivAge_fact,
  data = train_Tukey, maxdepth = 7, family = Gamma(link = "inverse"))
plot(glm_tree_gamma_inv_Tukey)
```

```{r}
glm_tree2_gamma_inv_Tukey <- glmtree(ClaimAmount ~ MariStat+Categ+VehUsage+HasKmLimit+ClaimNbResp+ClaimNbNonResp+ClaimNbParking+ClaimNbFireTheft+ClaimNbWindscreen+OutUseNb+RiskArea+BonusMalus+DrivAge_fact|ClaimNbResp,
  data = train_Tukey, maxdepth = 7, family = Gamma(link = "inverse"))
plot(glm_tree_gamma_inv_Tukey)
```

```{r}
AIC(glm_tree_gamma_inv_Tukey)
AIC(glm_tree2_gamma_inv_Tukey)
```

### B) Lien log

```{r}

glm_tree_gamma_log <- glmtree(ClaimAmount ~ MariStat+Categ+VehUsage+HasKmLimit+ClaimNbResp+ClaimNbNonResp+ClaimNbParking+ClaimNbFireTheft+ClaimNbWindscreen+OutUseNb+RiskArea+BonusMalus+DrivAge_fact|MariStat+Categ+VehUsage+HasKmLimit+ClaimNbResp+ClaimNbNonResp+ClaimNbParking+ClaimNbFireTheft+ClaimNbWindscreen+OutUseNb+RiskArea+BonusMalus+DrivAge_fact,
  data = trainGLM.data, maxdepth = 7, family = Gamma(link = "log"))
plot(glm_tree_gamma_log)
```

Attention, nous obtenons un arbre GLM mais aussi plusieurs messages d'erreurs

```         
glm.fit: l'algorithme n'a pas convergéAvis : glm.fit: l'algorithme n'a pas convergéAvis : glm.fit: l'algorithme n'a pas convergéAvis : glm.fit: l'algorithme n'a pas convergéAvis : glm.fit: l'algorithme n'a pas convergéAvis : glm.fit: l'algorithme n'a pas convergé ...
```

Enlevons les variables seuils:

```{r}
glm_tree2_gamma_log <- glmtree(ClaimAmount ~ MariStat+VehUsage+HasKmLimit+ClaimNbResp+ClaimNbNonResp+ClaimNbParking+ClaimNbFireTheft+ClaimNbWindscreen+OutUseNb+RiskArea+BonusMalus|Categ+DrivAge_fact,
  data = trainGLM.data, maxdepth = 7, family = Gamma(link = "log"))
plot(glm_tree2_gamma_log)
```

De la même manière, nous obtenons un arbre GLM mais aussi le même message d'erreur comme lesquels les glm n'ont pas convergé.

#### Avec methode Tukey

```{r}
glm_tree_gamma_log_Tukey <- glmtree(ClaimAmount ~ MariStat+Categ+VehUsage+HasKmLimit+ClaimNbResp+ClaimNbNonResp+ClaimNbParking+ClaimNbFireTheft+ClaimNbWindscreen+OutUseNb+RiskArea+BonusMalus+DrivAge_fact|Categ+DrivAge_fact,
  data = train_Tukey, maxdepth = 7, family = Gamma(link = "log"))
plot(glm_tree_gamma_log_Tukey)
```

Apparition d'un arbre à un seul noeud

```{r}
summary(glm_tree_gamma_log_Tukey)
```

### C) Lien Identite

```{r, error = TRUE}
glm_tree_gamma_id <- glmtree(ClaimAmount ~ MariStat+Categ+VehUsage+HasKmLimit+ClaimNbResp+ClaimNbNonResp+ClaimNbParking+ClaimNbFireTheft+ClaimNbWindscreen+RiskArea+DrivAge_fact| OutUseNb+BonusMalus, data = trainGLM.data, maxdepth = 7, family = Gamma(link = "identity"))
```

Peu importe les arbres que nous ferons, nous avons ce message d'erreur ou le message d'erreur suivant

Message d'erreur :

```         
Error: impossible de trouver un jeu de coefficients correct : prière de fournir des valeurs initiales
```

#### Avec methode Tukey

```{r, error = TRUE}
glm_tree_gamma_id_Tukey <- glmtree(ClaimAmount ~ MariStat+Categ+VehUsage+HasKmLimit+ClaimNbResp+ClaimNbNonResp+ClaimNbParking+ClaimNbFireTheft+ClaimNbWindscreen+RiskArea+DrivAge_fact| OutUseNb+BonusMalus,
  data = train_Tukey, maxdepth = 7, family = Gamma(link = "identity"))
plot(glm_tree_gamma_id_Tukey)
```

Message d'erreur :

```         
Avis : NaNs producedAvis : le pas a été tronqué à cause de la divergenceAvis : NaNs producedAvis : NaNs produced
```

## IV) GLM tree Inverse gaussienne

### A) Lien 1/mu\^2

```{r, error = TRUE}

glm_tree_invgauss_mu <- glmtree(ClaimAmount ~ MariStat+Categ+VehUsage+HasKmLimit+ClaimNbNonResp+ClaimNbParking+ClaimNbFireTheft+ClaimNbWindscreen+RiskArea+DrivAge_fact|ClaimNbResp+OutUseNb+BonusMalus+DrivAge_fact, data = trainGLM.data, maxdepth = 7, family = inverse.gaussian(link = "1/mu^2"))
```

Message d'erreur :

```         
Error: impossible de trouver un jeu de coefficients correct : prière de fournir des valeurs initiales 
```

#### Avec methode Tukey

```{r, error = TRUE}
glm_tree_invgauss_mu_Tukey <- glmtree(ClaimAmount ~ MariStat+Categ+VehUsage+HasKmLimit+ClaimNbNonResp+ClaimNbParking+ClaimNbFireTheft+ClaimNbWindscreen+RiskArea+DrivAge_fact|ClaimNbResp+OutUseNb+BonusMalus+DrivAge_fact,
  data = train_Tukey, maxdepth = 7, family = inverse.gaussian(link = "1/mu^2"))
```

Message d'erreur :

```         
Error: impossible de trouver un jeu de coefficients correct : prière de fournir des valeurs initiales 
```

### B) Lien identité

```{r, error = TRUE}

glm_tree_invgauss_id <- glmtree(ClaimAmount ~ MariStat+Categ+VehUsage+HasKmLimit+ClaimNbNonResp+ClaimNbParking+ClaimNbFireTheft+ClaimNbWindscreen+RiskArea+DrivAge_fact|ClaimNbResp+OutUseNb+BonusMalus+DrivAge_fact, data = trainGLM.data, maxdepth = 7, family = inverse.gaussian(link = "identity"))
```

De la même façon, nous obtenons quelques soient l'arbre le message d'erreur suivant:

```         
Error in glm.fit(x = c(1, 1, 1, 1, 1, 1, 1, 1, 1, 1, 1, 1, 1, 1, 1, 1, :
NA/NaN/Inf dans 'x'
```

trainGLM.data n'ayant pas de valeurs NA/NaN/Inf (l'algorithme fonctionnant pour d'autres lois et d'autres liens), on en conclut que la loi inverse gaussienne avec le lien identité ne fit tout simplement pas à notre échantillon de données

#### Avec methode Tukey

```{r, error = TRUE}
glm_tree_invgauss_id_Tukey <- glmtree(ClaimAmount ~ MariStat+Categ+VehUsage+HasKmLimit+ClaimNbNonResp+ClaimNbParking+ClaimNbFireTheft+ClaimNbWindscreen+RiskArea+DrivAge_fact|ClaimNbResp+OutUseNb+BonusMalus+DrivAge_fact,
  data = train_Tukey, maxdepth = 15, family = inverse.gaussian(link = "identity"))
```

Message d'erreur :

```         
Error in glm.fit(x = c(1, 1, 1, 1, 1, 1, 1, 1, 1, 1, 1, 1, 1, 1, 1, 1, :
NA/NaN/Inf dans 'x'
```

### C) Lien log

```{r, error = TRUE}

glm_tree_invgauss_log <- glmtree(ClaimAmount ~ MariStat+Categ+VehUsage+HasKmLimit+ClaimNbNonResp+ClaimNbParking+ClaimNbFireTheft+ClaimNbWindscreen+RiskArea+DrivAge_fact|ClaimNbResp+OutUseNb+BonusMalus+DrivAge_fact, data = trainGLM.data, maxdepth = 7, family = inverse.gaussian(link = "log"))
```

Message d'erreur :

```         
Error: boucle interne 1 ; impossible de corriger le pas
```

#### Avec methode Tukey

```{r, error = TRUE}
glm_tree_invgauss_log_Tukey <- glmtree(ClaimAmount ~ MariStat+Categ+VehUsage+HasKmLimit+ClaimNbNonResp+ClaimNbParking+ClaimNbFireTheft+ClaimNbWindscreen+RiskArea+DrivAge_fact|ClaimNbResp+OutUseNb+BonusMalus+DrivAge_fact,
  data = train_Tukey, maxdepth = 7, family = inverse.gaussian(link = "log"))
```

Message d'erreur :

```         
Error: boucle interne 1 ; impossible de corriger le pas
```

### D) Lien inverse

```{r, error = TRUE}

glm_tree_invgauss_inv <- glmtree(ClaimAmount ~ MariStat+Categ+VehUsage+HasKmLimit+ClaimNbNonResp+ClaimNbParking+ClaimNbFireTheft+ClaimNbWindscreen+RiskArea+DrivAge_fact|ClaimNbResp+OutUseNb+BonusMalus+DrivAge_fact, data = trainGLM.data, maxdepth = 7, family = inverse.gaussian(link = "inverse"))

```

Message d'erreur :

```         
Error in glm.fit(x = c(1, 1, 1, 1, 1, 1, 1, 1, 1, 1, 1, 1, 1, 1, 1, 1, :
NA/NaN/Inf dans 'x' 
```

#### Avec methode Tukey

```{r,error=TRUE}
glm_tree_invgauss_inv_Tukey <- glmtree(ClaimAmount ~ MariStat+Categ+VehUsage+HasKmLimit+ClaimNbNonResp+ClaimNbParking+ClaimNbFireTheft+ClaimNbWindscreen+RiskArea+DrivAge_fact|ClaimNbResp+OutUseNb+BonusMalus,
  data = train_Tukey, maxdepth = 15, family = inverse.gaussian(link = "inverse"))
plot(glm_tree_invgauss_inv_Tukey)
```

# Arbre GLM final

De notre échantillon d'entraînement sans la méthode d'outlier, un seul modèle est exploitable et correspond à l'arbre GLM de la loi Log Normale. Parmi les différentes fonctions de lien proposé, le lien identité donne le meilleur arbre pour les AIC

## MSE

```{r}
predglmT <- predict(glm_tree3_lognorm_id, newdata = testGLM.data)
mse <- mean((predglmT - testGLM.data$ClaimAmount)^2)
mse
```

## RMSE

```{r}
rmse <- sqrt(mse)
rmse
```

## MAE

```{r}
mae <- mean(abs(predglmT - testGLM.data$ClaimAmount))
mae
```
